臺灣士林地方法院刑事判決　　　　　　　　　　　　　　　九十年度易字第七五號
　　公　訴　人　臺灣士林地方法院檢察署檢察官
　　被　　　告　丁○○
右列被告因竊盜案件，經檢察官提起公訴（八十九年度偵字第一０五五九號），本院
判決如左：
    主  文
丁○○連續竊盜，處有期徒刑捌月。
    事  實
一、丁○○曾有竊盜等多項前科，於民國八十四年間分別因吸用化學合成麻醉藥品、
    竊盜、販賣化學合成麻醉藥品等罪，經臺灣臺北地方法院判處有期徒刑六月、有
    期徒刑五年四月、有期徒刑六月確定，並定應執行刑六年，丁○○入監執行後於
    八十七年九月四日假釋付保護管束，竟仍不知悔改，於假釋期間，基於竊盜之概
    括犯意，意圖為自己不法之所有，連續為以下之竊盜犯行：
    (一)丁○○先於民國八十九年八月底某日，在其任職位於台北市○○區○○街二十
      七號之世界保齡球館機房內，竊取丙○○所有之保齡球四顆（起訴書誤載為一
      顆），竊得後即使用之，嗣將其中二顆保齡球放回原處，其餘二顆則載運返家
      。後為丙○○發現，乃以新台幣八千元給付丙○○。
    (二)復於同年十一月七日上午九時許，在台北市士林區○○○路○段六號二樓之圓
      山保齡球館內之大廳，竊取甲○○所有之球袋一只（內裝有保齡球二顆及保齡
      球鞋一雙），竊得後丁○○將其中一顆保齡球放置於球館之球架上，其餘贓物
      載運返家藏放，另將保齡球袋隨手丟棄。
    (三)再於同日即八十九年十一月七日下午十九時三十分許，在上揭(二)所示同一地點
      竊取乙○○之保齡球袋一只（內有保齡球三顆及保齡球鞋一雙）。
      丁○○竊盜得手後，正欲離開之際，適甲○○及乙○○之球友賴昌宏發現報警
      當場逮捕，並當場扣得上揭乙○○失竊之保齡球、球鞋及甲○○失竊之保齡球
      鞋。
二、案經臺北市政府警察局移送臺灣士林地方法院檢察署檢察官偵查起訴。
    理  由
一、訊據被告丁○○固坦承右揭被害人甲○○及乙○○部分之竊盜犯行，惟矢口否認
    被害人丙○○部分之竊盜犯行，辯稱：伊事先徵得丙○○同意借用，才去取保齡
    球使用，丙○○是伊的幹部，伊不可能偷周的保齡球云云。經查：右揭事實，業
    據被害人甲○○、乙○○及現場證人賴昌宏於警訊中、被害人丙○○於警訊、偵
    訊及本院審理中證述甚詳，復有失竊報告單及贓物認領保管單各二件附卷可稽，
    又被害人丙○○並未同意借予被告保齡球，是先發現所有之保齡球不見了，才查
    獲是被告竊盜等情，業據證人丙○○於警訊、偵訊及本院審理中（見本院九十年
    四月三十日審理筆錄）證述明確，且迭次所供均相一致，證人證詞應堪採信，被
    告所辯尚不足採，事證明確，被告犯行應堪認定。
二、核被告所為，係犯刑法第三百二十條第一項之竊盜罪。被告先後三次犯行，時間
    緊接，手法相同，且係犯構成要件相同之罪名，顯係基於概括犯意而為，應依連
    續犯之規定以一罪論，並依法加重其刑。爰審酌被告前已有二次竊盜前科，其中
    八十四年間所犯竊盜罪經法院判決確定、執行，於假釋期間再犯本罪，有臺灣高
    等法院檢察署刑案紀錄簡覆表一件在卷，顯見被告毫無悔意及其犯罪動機、手段
    、竊盜次數、竊取贓物價值、所生之危害及犯罪後之態度，量處如主文所示之刑
    。
據上論斷，應依刑事訴訟法第二百九十九條第一項前段，刑法第五十六條、第三百二
十條第一項，罰金罰鍰提高標準條例第一條前段，判決如主文。
本案經檢察官黃梅淑到庭執行職務。
中      華      民      國    九十一    年      四      月     十六     日
                                      臺灣士林地方法院刑事第二庭
                                          法  官  王  梅  英
右正本證明與原本無異。
如不服本判決，應於判決送達後十日內，向本院提出上訴狀。
                                          書記官  方  淩  貞
中      華      民      國    九十一    年      四      月     十八     日
附錄法條：
刑法第三百二十條第一項：
    意圖為自己或第三人不法之所有，而竊取他人之動產者，為竊盜罪，處五年以下
    有期徒刑、拘役或五百元以下罰金。
